【裁判字號】    91,易,1281
【裁判日期】    920109
【裁判案由】    贓物
【裁判全文】
臺灣臺南地方法院刑事判決            九十一年度易字第一二八一號
    公  訴  人  臺灣台南地方法院檢察署檢察官
    被      告  乙○○
右列被告因贓物案件，經檢察官提起公訴（九十一年度營偵字第九二五號），本院判
決如左：
    主  文
乙○○收受贓物，處有期徒刑參月，如易科罰金以參佰元折算壹日。
    事  實
一、乙○○於民國八十二年間因違反肅清煙毒條例、麻醉藥品管理條例等案件，經法
    院分別判處有期徒刑五年六月、四年及八月等，應執行有期徒刑九年十月，現仍
    在假釋中。詎其不知悔改，於民國九十一年五月間，在臺南縣白河鎮木屐寮四三
    號附近，明知不詳姓名之人所持有之車牌號碼ＭＡＩ─二五五號（引擎號碼Ｄ0
    000000）重型機車（該車為甲○○所有，於九十一年四月二十日遭不詳姓
    名之人竊取）來路不明，係他人所竊得之贓車，竟仍收受之。嗣於同年六月三十
    日下午六時許，牽往丁○○、丙○○○所開設之自行車行修理，嗣因丁○○告知
    修理費用需新台幣（下同）三、四千元，乙○○認費用太高未同意修理，並將機
    車放置於車行中，期間並幾次前往拿取雨衣及拔取機車牌照，嗣丁○○見乙○○
    未來取車，乃將該機車放置店外，經警發現而查獲。
二、案經台南縣警察局白河分局報告台灣台南地方法院檢察署檢察官偵查起訴。
    理  由
一、訊據被告乙○○固不否認將上開失竊之機車牽往車行修理，惟矢口否認有收受贓
    物之犯行，辯稱該機車係友人所有託其牽往車行修理云云。
二、經查：
(一)、上開車牌號碼ＭＡＩ─二五五號（引擎號碼Ｄ0000000）之重型機車係甲○○於九十一年四月二十日，在嘉義縣水上鄉○○村市○街五十號前，遭不知名
    之人所竊取，此據被害人甲○○於警訊中證述明白，復有車輛竊盜、車牌失竊資
    料個別查詢表─查詢車輛認可資料一紙在卷可證，故被告所收受之機車為贓車無
    誤。
(二)、被告於警局詢問中辯稱：該機車是證人戊○○於九十一年五月初，說他的機車壞
    在距離其住處家約五十公尺的地方，要其幫他牽往車行修理云云。然經本院查明
    證人戊○○所在，並將其自台灣嘉義戒治所提來與被告對質，據其於本院審理時
    證稱雖與被告認識，惟並未託其修理機車等語在卷。嗣被告當庭見此狀隨即否認
    證人戊○○為託其修車之人，而改口稱係受名「秋風」之男子所託云云。惟查被
    告於警詢及檢察官偵查中辯稱與證人戊○○係四、五個月之朋友，約見過十次面
    ，且在警局當場指認證人戊○○之口卡無訛，並知悉證人戊○○因毒品防制條例
    通緝等語，此有筆錄在卷可稽，則其如何可能誤認，足證被告原係圖黃某下落不
    明，無從對質，不料黃某卻經傳喚到庭為證人，被告見無可抵賴，乃改口稱係他
    人託其修車，據上已見被告卸責之心。再者被告另辯稱曾與「秋風」至上開自行
    車行共同拔取車牌，車牌嗣為「秋風」所取走，並為證人丙○○○目睹，惟此節
    已為證人丙○○○當庭所否認，有證人筆錄在卷可稽，故實際上是否確有「秋風
    」該人，亦令人生疑。復被告於警詢及檢察官第一次偵查中辯稱，戊○○於九十
    一年五月初，說他的機車壞在距離我家約五十公尺的地方，要我幫他修理，我在
    同年七月六日晚上牽去機車行修理，就被警察查獲云云。後改稱：我是在九十一
    年六月中旬或六月底送修，修車店老闆告訴我說修車費比買車還貴，隔二、三天
    戊○○來找我，我告訴他這件事，他就說車子不要了，我就跟他去將車牌拔下，
    車牌戊○○帶走云云。再改以：在警察查獲前約一星期或十天左右，戊○○來找
    我，他說他的機車在路旁壞掉，要我幫他推去修理。因為那輛車沒牌照，機車老
    闆被警察問，機車老闆叫我過去，我過去才知道那是贓車等語置辯。揆諸被告乙○○上開對於取得該機車以及將機車送修之時間，前後供述不一，而查本案自該
    車失竊至今，未逾半載，且被告乙○○之智力與一般常人無異，其對於相同之事
    情，卻有多種截然不同之回答，足見皆為臨訟杜撰之詞，致無法自圓其說，益證
    被告上開所辯，均為卸責之詞，不足採信。
(三)、又據機車行負責人丁○○及其配偶丙○○○證稱：被告先後至該機車行多次，第
    一次係在九十一年六月三十日將該機車送修，第二次於七月初再到機車行詢問修
    理費用，經丙○○○告知需三、四千元，被告當場即表示修理費太貴，不要修理
    ；隔數日，被告三度至機車行，自前揭機車置物箱內取走雨衣；第四次丙○○○
    要求被告將機車取回，被告乙○○表示欲自行拆下車牌報廢，機車賣與收購環保
    機車之人員。第五次，機車車牌已拆下，但不知何人所拆，此據證人丁○○、丙○○○於警訊中證述綦詳。故被告自六月三十日將車送修，至七月六日經警查獲
    ，被告已多次前往車行卻均未見有被告所指之委託送修之友人同行，是果否有他
    人託被告修車，實令人生疑。又揆諸上開證人所言，足證被告乙○○對於該機車
    是否修理、報廢，或該機車內之物品，均得以自由決定、處分，並不需要再徵詢
    其他人之意見，渠對於該車顯係以自己所有之物處理。綜上所述，參互勾稽，被
    告乙○○對於如何取得該機車一節，無法自圓其說，復對於該機車，得以全權處
    理，已足證被告明知上開車輛為贓車，惟仍加以收受，是本案事證明確，被告犯
    行應堪認定。
三、核被告所為係犯刑法第三百四十九條第一項之收受贓物罪。爰審酌被告犯罪之動
    機、目的、手段，被害法益不高及犯罪飾詞狡卸仍在假釋期間等一切情狀，量處
    如主文所示之刑，並諭知易科罰金之折算標，以資懲儆。
據上論斷，應依刑事訴訟法第二百九十九條第一項前段，刑法第三百四十九條、第四
十一條第一項前段，罰金罰鍰提高標準條例第一條前段、第二條，判決如主文。
中    華    民    國      九十二      年        一      月      九      日
                                    臺灣臺南地方法院刑事第二庭
                                              法  官  鄧希賢
右正本證明與原本無異。
如不服本判決，應於判決送達後十日內，向本院提出上訴狀。
                                              書記官  汪維屏
中    華    民    國      九十二      年        一      月九      日
附錄法條：
中華民國刑法第三百四十九條
收受贓物者，處三年以下有期徒刑、拘役或五百元以下罰金。
搬運、寄藏、故買贓物或為牙保者，處五年以下有期徒刑、拘役或科或併科一千元以
下罰金。
因贓物變得之財物，以贓物論。


司法院資訊處製作；財團法人民間司法改革基金會備份。
